臺灣苗栗地方法院刑事判決　　　　　　　　　　　　　　九十三年度訴字第四四號
　　公　訴　人　臺灣苗栗地方法院檢察署檢察官
　　被　　　告　乙○○
右列被告因違反毒品危害防制條例案件，經檢察官提起公訴（九十二年度偵字第二九
七七號），本院判決如左：
    主  文
乙○○轉讓第二級毒品，處有期徒刑壹年。
扣案之安非他命重約陸點壹公克沒收銷燬之、吸食器壹組沒收。
    事  實
一、乙○○基於轉讓第二級毒品安非他命之犯意，於民國九十二年七月廿三日中午某
    時，在其位於苗栗縣後龍鎮○○里○○路一○七號之住處，將第二級毒品安非他
    命少許裝入其所有之吸食器內，而無償轉讓與甲○○施用。嗣於同年七月二十四
    日十三時三十分許，在上開住處，為警查獲，並扣得其所有之安非他命重約六點
    一公克及上述供轉讓安非他命之吸食器一組，始查獲上情。
二、案經苗栗縣警察局竹南分局移送臺灣苗栗地方法院檢察署檢察官偵查起訴。
    理  由
一、訊據被告乙○○矢口否認有何轉讓第二級毒品安非他命之犯行，辯稱：係甲○○
    趁伊不在時，在伊上述住處自行取用安非他命，並非伊交與甲○○施用等語。經
    查，被告確曾將第二級毒品安非他命轉讓與甲○○施用乙節，業據證人甲○○先
    後於九十二年八月十四日、同年十一月十三日偵訊時證述屬實（參見偵卷第六十
    頁、第七十三頁）；並經證人甲○○於本院九十三年五月五日審理時，由被告聲
    請傳喚到庭行交互詰問時，甲○○亦證述：被告確有於九十二年七月二十三日中
    午，在被告住處將安非他命轉讓與伊施用，且僅轉讓此次等語甚明。次查，況本
    件自警方查獲時，本係以被告乙○○涉嫌販賣毒品罪嫌而展開調查，而被告於九
    十二年七月二十四日第二次警詢及同年月二十五日第四次警詢時均坦承曾提供安
    非他命予他人施用等情（參見偵卷第十三頁、第十五頁背面）。又參以被告於偵
    查中亦供承：曾分安非他命給與甲○○施用等語明確（參見偵卷第五十頁）。觀
    之被告上開先後於警詢及偵查中之供述，要皆係否認販毒，而一再供承係將第二
    級毒品「給與」證人甲○○施用，經核與上述證人甲○○之證言大致相符。此外
    ，復有上述第二級毒品安非他命、吸食器等扣案可證。綜上各節，足認被告確有
    將第二級毒品安非他命轉讓與證人甲○○施用無訛。是本件事證已臻明確，被告
    犯行洵堪認定。
二、核被告所為，係犯毒品危害防制條例第八條第二項之轉讓第二級毒品罪。公訴人
    原起訴被告係連續轉讓第二級毒品安非他命多次予甲○○，惟業據公訴人當庭減
    縮犯罪事實為被告轉讓第二級毒品安非他命一次予甲○○，附此敘明。爰審酌被
    告甫於九十二年六月間因貪污案件，經法院判決有期徒刑十月，褫奪公權一年，
    緩刑三年確定，詎其不知珍惜已獲緩刑之寬典，而改過自新，竟又再犯本件，足
    徵其惡性非淺，況其轉讓毒品與他人施用，更危害他人之身心健康，惟僅轉讓一
    次，情節尚輕，然犯罪後，又多方飾詞，以圖卸責，態度顯然不佳等一切情狀，
    量處如主文所示之刑，以示懲處。至扣案之安非他命重約六點一公克，係屬毒品
    ，應依毒品危害防制條例第十八條第一項前段規定沒收銷燬之；另吸食器一組，
    係被告所有，且供本件轉讓第二級毒品所用之物，應依刑法第三十八條第一項第
    二款併予宣告沒收。
據上論斷，應依刑事訴訟法第二百九十九條第一項前段，毒品危害防制條例第八條第
二項、第十八條第一項前段，刑法第十一條、第三十八條第一項第二款，判決如主文
。
本案經檢察官張文傑到庭執行職務。
中　　　華　　　民　　　國　　九十三　　年　　　五　　　月　　二十六　　日
                          臺灣苗栗地方法院刑事第二庭
                              審判長法  官  周  淡  怡
                                    法  官  顧  正  德
                                    法  官  林  燦  都
右正本證明與原本無異。
如不服本判決，應於送達後十日內向本院提出上訴狀（須附繕本），上訴於臺灣高等
法院臺中分院。
                                    書記官  陳  建  分
中　　　華　　　民　　　國　　九十三　　年　　　五　　　月　　二十六　　日
附錄論罪科刑法條
毒品危害防制條例第八條第二項
轉讓第二級毒品者，處六月以上五年以下有期徒刑，得併科新臺幣七十萬元以下罰金
